---
title: "Аппроксимация дефицита влажности воздуха в гидрологической модели ECOMAG"
author: "В.М. Морейдо"
output: rmarkdown::github_document
---
```{r, warning=FALSE, prompt=FALSE, message=FALSE}
library(ggplot2)
library(reshape2)
library(dplyr)
library(ggsci)
```

# Исходные данные
Ряд среднесуточных температур, дефицитов влажности и суточных сумм осадков по 16 метеостанциям, случайно выбранным из исходного массива данных для демонстрации (всего 1719 метеостанций).
```{r}
load('test_df.RData')
str(test_df)
summary(test_df)
head(test_df)
```

# варианты 
# var1 - подбор a и b, формула a * exp(b * mean_temp)
# var2 - a и b из var1, формула a * exp(b * mean_temp - 0.1 * prec)
# var3 - a и b из var1, подбор с, формула a * exp(b * mean_temp - c * prec)
# var4 - формула 2.0 * exp(0.08 * mean_temp - 0.1 * prec)
# var5 - подбор a, b и с, формула a * exp(b * mean_temp - c * prec)
# var6 - подбор a, формула a * exp(0.08 * mean_temp - 0.1 * prec)

# var1
mod_var1 <- test_df %>%
  dplyr::filter(cond == 'dry') %>%
  dplyr::group_by(index) %>%
  dplyr::do(mod = nls(formula = def ~ a * exp(b * mean_temp), 
                      start = list(a=1000, b=0),
                      control = nls.control(maxiter = 1000, minFactor = 0.0003, printEval = T, warnOnly = T),
                      trace=T, data = .)) %>%
  dplyr::mutate(a.var1 = coef(mod)[[1]],
                b.var1 = coef(mod)[[2]])

coefs <- mod_var1[,c(1,3,4)]

test_df <- test_df %>%
  dplyr::left_join(mod_var1, by = 'index') %>%
  dplyr::group_by(index) %>%
  dplyr::mutate(pred_var1 = a.var1 * exp(b.var1 * mean_temp)) %>%
  dplyr::select(index, date, mean_temp, prec, def, cond, pred_var1)

summary(test_df)
